【裁判字號】    97,訴,2279
【裁判日期】    971128
【裁判案由】    侵權行為損害賠償
【裁判全文】
臺灣板橋地方法院民事判決              97年度訴字第2279號
原      告  乙○○
法定代理人  甲○○
                      號三樓
被      告  戊○○
法定代理人  丙○○
法定代理人  丁○○
上列當事人間請求侵權行為損害賠償事件，原告提起刑事附帶民
事訴訟，經本院刑事庭以97年度簡附民字第213 號刑事附帶民事
訴訟裁定移送民事庭審理，本院於民國97年11月18日言詞辯論終
結，判決如下：
    主  文
被告應給付原告新臺幣貳萬元及自民國九十七年七月十五日起至
清償日止，按週年利率百分之五計算之利息。
原告其餘之訴駁回。
訴訟費用由被告負擔五十分之一，餘由原告負擔。
本判決得假執行。但被告如於假執行程序實施前，以新台幣貳萬
元為原告預供擔保，得免為假執行。
原告其餘假執行之聲請駁回。
    事實及理由
一、原告主張：被告與原告係同班同學，兩人因細故產生歧見，
    被告心生不滿，竟基於公然侮辱原告之犯意，分別於民國96
    年12月14日及同年月22日，接續在臺北縣蘆洲市○○○路○
    段286 號住處內，利用電腦設備連接網際網路至其向「無名
    小站」申請之不特定多數人得以共見共聞之部落格（網址：
    http://www.wretch.cc/blog/lalune0903）上，張貼內容為
    ：「婊子」「叫全班公幹你」、「賤貨」、「雞掰」、「死
    婊子」等文字侮辱原告，並將原告姓名公布在該網站上供不
    特定人瀏覽討論，足以貶損原告之名譽，致原告身心受創，
    為此，爰依民法第184 條第1 項前段及第195 條第1 項請求
    精神慰撫金之賠償。並聲明：(一)被告應給付原告新台幣（下
    同）100 萬元，及自起訴狀繕本送達被告翌日起至清償日止
    ，按年息5 ％計算之利息。(二)、訴訟費用由被告負擔。(三)、
    原告願供擔保，請准宣告假執行。
二、被告則以：對於原告主張侵權行為之事實不爭執，但原告請
    求之賠償金額過高，被告無力負擔等語置辯。並聲明：(一)、
    原告之訴駁回。(二)、訴訟費用由原告負擔。
三、得心證之理由：
(一)、經查，被告於上開時地基於公然侮辱之犯意，在其「無名小
    站」部落格內刊登「婊子」、「叫全班公幹你」、「賤貨」
    、「雞掰」、「死婊子」等侮辱原告之文字，且該部落格內
    容未加密，凡不特定多數人均可共見共聞之事實，業經原告
    及原告母親甲○○於本院檢察署檢察事務官詢問及檢察官偵
    訊中證述甚詳（見本院檢察署97年度他字第3412號偵卷第1
    頁、第16頁至第17頁），復經被告於偵查中自承在案（見同
    上偵卷第22頁），並有前開偵卷所附部落格網頁資料7 紙在
    卷可稽（見同上偵卷第5 頁至第11頁）；又被告前開公然侮
    辱行為業經本院檢察署檢察官以97年度偵字第17471 號聲請
    簡易判決處刑書起訴，並經本院刑事庭以97年度簡字第5911
    號簡易判決判處罰金1 萬元，如易服勞役，以1,000元折算1
    日確定在案，此有上開刑事判決1 份在卷可稽；被告對此亦
    不爭執。是以，原告主張被告有公然侮辱原告、貶損其名譽
    之不法行為等事實，足信為真實。
(二)、按因故意或過失，不法侵害他人之權利者，負損害賠償責任
    ；又不法侵害他人身體、健康者，被害人雖非財產上之損害
    ，亦得請求賠償相當之金額；民法第184 條第1 項前段、第
    195 條第1 項前段分別定有明文。次按不法侵害他人之人格
    權，被害人受有非財產上損害，請求加害人賠償相當金額之
    慰撫金時，法院對於慰撫金之量定，應斟酌實際加害情形所
    造成之影響、被害人痛苦之程度、兩造之身分、地位、經濟
    情形及其他各種狀況，以核定相當之數額（最高法院47年台
    上字第1221號、51年台上字第223 號判例可資參照）。查本
    件原告因被告前揭行為而身心受創，是原告請求精神慰撫金
    ，誠屬有據。查原告及被告二人目前均尚在就學，本院審酌
    兩造財產所得調件明細表（見本院卷第8 至10頁）及斟酌兩
    造教育程度、身分、社會地位、經濟狀況及原告所受名譽損
    害之程度等一切情狀，認原告請求非財產上損害即精神慰撫
    金以20,000元為適當，逾此範圍，即屬無據。
(三)、綜上所述，原告基於侵權行為之法律關係請求被告給付20,0
    00元及自起訴狀繕本送達翌日即97年7 月15日起至清償日止
    按週年利率5 ％計算之利息，為有理由，應予准許；逾此部
    分之請求，則無理由，應予駁回。本判決所命給付之金額，
    未逾50萬元，應依民事訴訟法第389 條第1 項第5 款之規定
    ，依職權宣告假執行，是就原告勝訴部分，原告雖陳明願供
    擔保請求宣告假執行，惟應認其僅係促請本院為上開宣告假
    執行職權之發動而已，應由本院依職權為假執行之宣告，並
    另就被告部分依職權酌定相當擔保金額後宣告得免為假執行
    。至於原告其餘敗訴部分，其假執行之聲請因訴之駁回而失
    所附麗，應併予駁回。
四、本件事證已臻明確，兩造其餘主張陳述及所提之證據，經本
    院斟酌後，認與判決結果不生影響，均毋庸再予論述，附此
    敘明。
五、訴訟費用負擔之依據：民事訴訟法第79條。
中    華    民    國    97    年    11     月   28    日
                  民事第三庭    法  官  邱育佩
以上正本證明與原本無異
本判決得上訴
中    華    民    國    97    年    11    月    28    日
                                書記官  林兆嘉


司法院資訊處製作；財團法人民間司法改革基金會備份。
